臺灣臺南地方法院民事裁定
    110年度亡字第38號
聲  請  人  張鳳卿  



上列聲請人聲請宣告王寂死亡事件，本院裁定如下：
    主      文
宣告王寂（民國前00年0月00日生，失蹤前最後住所：臺南市○區
○○里0鄰0○○○路0巷0○巷0號）於民國49年1月10日下午12時死亡。
程序費用新臺幣壹仟元由王寂之遺產負擔。
    事      實
一、本件聲請意旨略以：聲請人係失蹤人王寂之外孫，失蹤人王
    寂於民國35年10月1日初次設籍為戶長，然依除戶簿記所載
    失蹤人王寂於39年1月10日即遷出行蹤不明。聲請人另又向
    臺南○○○○○○○○查詢光復後之死亡記事之戶籍謄本，戶政事務
    所答覆並無王寂死亡記事之戶籍謄本。聲請人前經裁定公示
    催告，現催告期間屆滿，仍無人陳報失蹤人現尚生存，查無
    失蹤人之信息，為此爰聲請准予宣告失蹤人死亡等語。
二、按失蹤人失蹤滿10年後，法院得因利害關係人之聲請，為死
    亡之宣告，民國71年1月4日修正前之民法總則第8條第1項定
    有明文。次按失蹤人失蹤滿7年後，法院得因利害關係人或
    檢察官之聲請，為死亡之宣告，71年1月4日修正之民法總則
    第8條第1項定有明文。末按，修正之民法總則第8條之規定
    ，於民法總則施行後修正前（18年10月10日施行，臺灣地區
    於34年10月25日光復後始適用民法之規定，71年1月4日修正
    公佈）失蹤者亦適用之，但於民法總則施行後修正前，其情
    形已合於修正前民法總則第8條之規定者，不在此限，民法
    總則施行法第3條第3項亦定有明文。
三、經查：
（一）聲請人主張其為失蹤人王寂之外孫，失蹤人王寂於39年1
      月10日失蹤，迄今生死不明一節，本院依職權為死亡之公
      示催告，並於110年8月6日黏貼該公示催告之公告於本院
      公告處，惟本件申報期間已屆滿，未據失蹤人陳報其生存
      ，或知其生死者陳報其所知，揆諸前開法條之規定，自得
      於王寂失蹤滿法定期限後為死亡宣告。
（二）失蹤人王寂於39年1月10日失蹤，其係於民法總則71年1月
      4日修正前失蹤，並於修正前屆滿，依民法總則施行法第3
      條第3項規定，本件應適用修正前之規定定其屆滿之時間
      ，以此，本件計至49年1月10日屆滿10年，應推定王寂於
      是日下午12時為死亡之時，爰予依法宣告。
四、據上論結，本件聲請為有理由，依家事事件法第154條第2項
    ，裁定如主文。
中　　華　　民　　國　　110 　年　　11　　月　　9 　　日
                    家事法庭 　   法　官　楊佳祥
以上正本係照原本作成。
如對本裁定抗告須於裁定送達後10日內向本院提出抗告狀，並應
繳納抗告費新臺幣1,000元。
中　　華　　民　　國　　110 　年　　11　　月　　9 　　日
                                  書記官　許哲萍